Inventaris van het archief van Meerburg's Noordzeevisserij en Haringexport, 1823-1974
Nationaal Archief, Den Haag
Bij dubbel boekhouden worden de primaire aantekeningen chronologisch vastgelegd in de dagboeken. Deze primaire aantekeningen kan men zien als de oorzaak tot de verandering in samenstelling en omvang van het vermogen. De primaire aantekeningen ontstaan vanuit de boekingsbescheiden zoals inkoopfacturen, kopie-verkoopfacturen, bank- en giro-afrekeningen e.d. Periodiek worden deze wijzigingen via het journaal naar de rekeningen in het grootboek overgebracht, meestal maandelijks. Eveneens periodiek, meestal jaarlijks, wordt aan de hand van de grootboekrekeningen en aan de hand van een jaarlijks op te maken inventaris. de balans en winst- en verliesrekening opgemaakt. Het geheel van balans en winst- en verliesrekening, meestal met een toelichting, heet jaarrekening. Zie het schema:
Het boekjaar van de onderneming heeft in de loop der tijd enige wijzigingen ondergaan. Bij het raadplegen van de financiële administratie kan het hierna volgende overzicht van de boekingsperioden van dienst zijn:
overzicht van de boekingsperioden
rederij (1884/85)-1924/25
Het boekjaar 1924/25 van rederij en haringhandel loopt door tot en met 30 april in verband met de omzetting van de vennootschap onder firma in een naamloze vennootschap per 1 mei 1925.
1 februari t/m 31 januari
haringhandel (1882/83)-1911/12 1 mei t/m 30 april
- 1912/13 -1924/25 1 april t/m 31 maart
naamloze vennootschap en commanditaire vennootschap 1925/26 1 mei t/m 31 januari
- 1926/27-1953/54
Het boekjaar 1953/54 loopt tot en met 30 april 1954 in verband met de omzetting van de commanditaire vennootschap in een naamloze vennootschap per 1 mei 1954.
1 februari t/m 31 Januari
- 1954/55 -1971/72 1 mei t/m 30 april
d. Overige opmerkingen
In het bedrijf heeft men vanaf de jaren twintig bepaalde stukken onder de noemer contracten bij elkaar alfabetisch-chronologisch opgeborgen. Het gaat hier om stukken betreffende koop en verkoop, huur en verhuur, offertes, orderbevestigingen en dergelijke. Besloten is om deze stukken van uiteenlopende aard niet bij elkaar te houden, maar onder te brengen in de rubrieken waarop ze betrekking hebben.
De uitkomsten van de rederij, de besommingen, hebben direct verband met de loonadministratie omdat de gages der zeelieden gebaseerd zijn op de uitkomsten der besommingen. In de rubriek Personeelsadministratie is deze daarom verwezen naar de besommingen in de rubriek Rederij.
Stukken met betrekking tot activiteiten op het gebied van rederij en haringhandel in samenwerking met andere ondernemers zijn ondergebracht in een aparte rubriek Samenwerking met andere ondernemers op commercieel gebied. In de rubrieken Haringhandel en Rederij is hiernaar verwezen.
Alle stukken die door de rederij zijn ontvangen en/of opgemaakt met betrekking tot deelname en participatie in bedrijfsorganisaties zijn eveneens in een aparte rubriek samengebracht.
De stukken van de vennootschappen De Nieuwe Mercurius I en II en de Belegging Maatschappij Meerburg zijn als aparte archieven opgenomen, al is de band met rederij Meerburg en de gemeenschappelijke directeur, Dirk Fierman Eduard Meerburg, onmiskenbaar.
Onder de gedeponeerde archieven bevinden zich ook stukken van de rederij-vereniging Vuurbaak, de Onderlinge Verzekering Maatschappij Vlaardingen en de Nederlandse Bokking Exporteurs Vereniging Neshea, betreffende welke organisaties ook elders in het archief stukken aanwezig zijn. Hier betreft het echter stukken ontvangen dan wel opgemaakt uit hoofde van functies binnen die organisaties, waardoor deze als aparte archieven zijn te beschouwen. Wat betreft de vereniging Neshea is de scheiding niet makkelijk aan te geven, omdat rederij Meerburg als lid was aangesloten bij de vereniging en de boekhouder van de rederij, de heer R. van Andel, deel uitmaakte van de commissie van de vereniging. Alle stukken van de vereniging zijn echter bij elkaar bewaard. Zo goed als mogelijk was is bij de inventarisatie het geheel weer uitgesplitst.
Aanwijzingen voor de gebruiker
Openbaarheidsbeperkingen
Volledig openbaar.
Materiële beperkingen
Het archief kent geen beperkingen voor het raadplegen van stukken als gevolg van slechte materiële staat.
Aanvraaginstructie
Openbare archiefstukken kunnen online worden aangevraagd en gereserveerd. U kunt dit ook via de terminals in de studiezaal van het Nationaal Archief doen. Om te kunnen reserveren dient u de volgende stappen te volgen:
Creëer een account of log in.
Selecteer in de archiefinventaris een archiefstuk.
Klik op ‘Reserveer’ en kies een tijdstip van inzage.
Verwant materiaal
Beschikbaarheid van kopieën
Inventarisnummers van dit archief zijn niet in kopievorm beschikbaar
Verwante archieven
De stukken betreffende nevenfuncties van verschillende leden van de familie Meerburg berusten in het gemeentearchief van Katwijk.
Beschrijving van de series en archiefbestanddelen
- DE VENNOOTSCHAP ONDER FIRMA, 1823-1925, I
  - ALGEMEEN
    Voor een toelichting zie de Inleiding op p. XXI.
    - Registers van uitgaande brieven, met klappers., 1903-1925; 1-18; 18 delen
      De registers vormen geen aaneengesloten serie, verschillende delen waren gelijktijdig in gebruik voor een aantal bedrijfsonderdelen.
      - 1903 juni - 1908 november, 1
      - 1906 maart 30 - 1908 februari 7, 2
      - 1908 februari 13 - 1911 januari, 3
      - 1911 juni - 1914 februari, 4
      - 1911 november - 1912 februari 23, 5
      - 1912 januari 26 - 1913 december 2, 6
      - 1912 november 20 - 1913 maart, 7
      - 1913 november - 1914 januari, 8
      - 1914 november - 1915 maart, 9
      - 1915 december - 1916 juni, 10
      - 1917 november - 1919 januari, 11
      - 1919 september - 1920 januari, 12
      - 1919 maart 8 - 1926 maart, 13
      - 1920 augustus - 1921 januari, 14
      - 1921 mei - 1922 februari 20, 15
      - 1922 februari 22 - 1922 december, 16
      - 1923 oktober - 1924 februari, 17
      - 1924 september - 1925 januari, 18
  - BIJZONDER
    - ORGANISATIE, A.
      - Notariële akte van oprichting van de vennootschap onder firma 'F.E. Meerburg' door Dirk Meerburg, Adrianus van Rhijn en Eduard Sebastiaan Meerburg, 1858; authentiek afschrift; met authentiek uittreksel, 19; 2 stukken
      - Onderhandse akte waarbij Dirk Meerburg, Adrianus van Rhijn en Eduard Sebastiaan Meerburg overeenkomen om de in 1858 door hen aangegane vennootschap onder firma met een jaar te verlengen, 1862; 20; 1 stuk
      - Notariële akte van ontbinding door Dirk Meerburg, Adrianus van Rhijn en Eduard Sebastiaan Meerburg van de vennootschap onder firma 'F.E. Meerburg' welke in 1858 door hen was aangegaan, authentiek afschrift., 1880; 21; 1 stuk
      - Akte waarbij de kantonrechter te Leiden handlichting verleent aan Fierman Eduard Meerburg en Pieter Meerburg voor het aangaan van een vennootschap tot het uitoefenen van een rederij, zeilmakerij, scheepmakerij, taanderij en tot het drijven van handel in vis, authentiek afschrift., 1880; 22; 1 stuk
      - Notariële akte van oprichting van de vennootschap onder firma 'F.E. Meerburg' door Dirk Meerburg, Adrianus van Rhijn, Fierman Eduard Meerburg en Pieter Meerburg, 1880; authentiek afschrift; met authentiek uittreksel, 23; 2 stukken
      - Notariële akte van ontbinding door Dirk Meerburg, Adrianus van Rhijn, Fierman Eduard Meerburg en Pieter Meerburg van de vennootschap onder firma 'F.E. Meerburg' welke in 1880 door hen was aangegaan, authentiek afschrift., 1885; 24; 1 stuk
      - Onderhandse akte waarbij Dirk Meerburg, Adrianus van Rhijn, Fierman Eduard Meerburg en Pieter Meerburg verklaren de in 1885 ontbonden vennootschap onder firma 'F.E. Meerburg' geheel en naar genoegen te hebben gescheiden en verdeeld, 25; 2 stukken
        In tweevoud.
    - VERMOGEN, B.
      - Gebouwen en terreinen, B.1
        Zie ook inv.nrs. 258, 293.
        - Akte van transport door de burgemeester van Katwijk, namens die gemeente aan Fierman Eduard Meerburg van enige percelen grond in de gemeente Katwijk, 1883; 26; 1 stuk
        - Akte van verhuur door de burgemeester van Katwijk, namens die gemeente aan Fierman Sduard Meerburg van enige percelen grond in de gemeente Katwijk, 1883; 27; 1 stuk
        - Tekening van het ontwerp van een magazijn, afdruk., 1902; 28; 1 stuk
        - Kadastraal plan van de percelen gelegen aan de Voorstraat en het Cornelis Kruyt slop te Katwijk aan Zee, authentiek uittreksel., 1906; 29; 1 stuk afmeting 283 x 458 mm.; schaal 1: 500
          kaart
        - Tekening van het ontwerp van een pakhuis, afdruk., 1907; 30; 1 stuk
        - Brief van H.G. Lammens te Katwijk aan Zee aan de firma betreffende de verkoop door de firma van een pakhuis en een taanhuis met toebehoren, 1915; 31; 1 stuk
      - Schepen, B.2
        - Verwerving en verlies, B.2.1
          Zie ook inv.nrs. 258, 259, 268, 293.
          - Aankoop, B.2.1.1
            - Onderhandse akte van transport door Ary de Bruin, aan Fierman Eduard Meerburg, van het zeilloggerschip VL 125 'De Vier Gezusters', 1887; met notariële akte van volmacht, authentiek afschrift., 32; 2 stukken
              In 1887 krijgt het schip de naam KW 1 'Wilhelmina'.
            - Onderhandse akte van transport door A. de Jong, scheepsbouwmeester te Scheveningen, aan Pieter Meerburg, van het zeilloggerschip KW 4 'Adri en To'., 1912; 33; 1 stuk
            - Notariële akte van transport door Jan Kornaat Gerritszoon als direkteur van de N.V, in liquidatie Visscherij Maatschappij De Noord te Vlaardingen, aan Pieter Meerburg, van het zeilloggerschip VL 54 'De Noord', 1923; authentiek afschrift; met retroacta, 1919, 1920; 34; 3 stukken
              In 1923 krijgt het schip de naam KW 1 'Wilhelmina'.
          - Nieuwbouw, B.2.1.2
            - Bijlbrief, waarbij D. Plokker te Katwijk aan Zee verklaart, voor rekening van Fierman Eduard Meerburg te hebben gebouwd en in de vaart gebracht het bomschip 'Dirk en Leendert', 1846; 35; 1 stuk
            - Bijlbrief, waarbij D. Plokker te Katwijk aan Zee verklaart, voor rekening van Fierman Eduard Meerburg te hebben gebouwd en in de vaart gebracht het bomschip 'Mr. Dirk Donker Curtius', 1849; 36; 1 stuk
            - Bijlbrief, waarbij D. Taat te Katwijk aan Zee verklaart, voor rekening van Fierman Eduard Meerburg te hebben gebouwd en in de vaart gebracht het bomschip 'Geertruida Johanna', 1849; 37; 1 stuk
            - Bestek van het zeilloggerschip KW 9 'Fierman Eduard'., 1907; 38; 1 stuk
            - Bestek van een stalen zeilloggerschip, ca. 1910; 39; 1 stuk
            - Bijlbrief, waarbij C.M. van Rees te Sliedrecht verklaart, voor rekening van N.V. Stoomvisscherij Flevo IV te hebben gebouwd en in de vaart gebracht het stoomloggerschip VL 147 'Flevo IV', 1916; 40; 1 stuk
              In 1933 krijgt het schip de naam KW 7 'D. Meerburg Sr.'.
          - Verkoop, B.2.1.3
            - Brief van Pieter Meerburg aan advocaat N. Rahusen te Amsterdam waarin hij het loggerschip KW 8 te koop aanbiedt ter vervanging van het bestaande hospitaalkerkschip, afschrift., 1905; 41; 1 stuk
          - Verlies, B.1.1.4
            - Stukken betreffende het vergaan van het zeilloggerschip KW 10 'Petronella Fierman', 1916; 42; 1 omslag
        - Verhuur, B.2.2
          - Onderhandse akte, waarbij Pierman Eduard Meerburg aan de Koninklijke Nederlandsche Marine zes visserspinken met bemanning verhuurt, welke na bewapend te zijn, dienst zullen doen ter verdediging van rivieren en binnenwateren, authentiek afschrift., 1830; 43; 1 stuk
        - Beheer, B.2.3
          - Uitrusting, B.2.3.1
            - Inventarislijst van de standaarduitrusting van een bomschip., ca. 1850; 44; 1 stuk
            - Inventarislijsten van verschillende bomschepen, van de visserspink 'De Hoop', van het binnenschip 'Hoop op Zegen' en van in de firma aanwezige goederen, ca. 1840, ca. 1850, 1855, 1857; 45; 1 pak
            - Brief van A.W. Hoos te Rotterdam aan de firma betreffende een klacht over de kwaliteit van geleverde hennep schroblijnen, 1881; 46; 1 stuk
            - Brief van N.N. te Enkhuizen aan de firma waarin een offerte wordt gedaan van hennep en manilla touwerk, 1892; 47; 1 stuk
          - Verzekering, B.2.3.2
            Zie ook inv.nr. 42.
            - Verzekeringspolis voor het zeilloggerschip 'Katwijk aan Zee', 1869; 48; 1 stuk
            - 'Scheepsverklaringen', processen-verbaal opgemaakt door de kantonrechter te Haarlem, van opgelopen schade aan netten en haringvangst van het zeilloggerschip KW 4 'Adri en To' door toedoen van de schepen KW 42 en Sch. 241, 1913; authentieke afschriften; met bijlage, 49; 3 stukken
            - Brief ontvangen van rederij N. Parlevliet betreffende een aanvaring tussen het zeilloggerschip KW 4 'Adri en To' en een schip van rederij Parlevliet, 1913; 50; 1 stuk
            - 'Scheepsverklaring', proces-verbaal opgemaakt door de kantonrechter te Haarlem, van opgelopen schade aan het zeilloggerschip KW 3 'Mr. Dirk Donker Curtius' ten gevolge van mijnontploffingen, authentiek afschrift., 1916; 51; 1 stuk
            - 'Scheepsverklaring', proces-verbaal opgemaakt door de kantonrechter te Haarlem, van de aanvaring van het zeilloggerschip KW 9 'Fierman Eduard' met het stoomschip 'Grado', authentiek afschrift., 1921; 52; 1 stuk
            - Rapport van expertise van de schade aan het zeilloggerschip KW 3 'Mr. Dirk Donker Curtius', doorslag., 1922; 53; 1 stuk
        - Hypotkeken, B.2.4
          Zie ook Overheidsregistratie en -vergunningverlening p. 6-9.
          - Akten van machtiging door de Bewaarder van de Hypotheken, het Kadaster en de Scheepsbewijzen voor het aanbrengen van brandmerken op verschillende met name genoemde schepen, 1925; met twee bijlagen, 54; 5 stukken
        - Overheidsregistratie en -vergunningverlening, B.2.5
          - Zeebrieven, B.2.5.1
            - Beschikkingen van het Ministerie van Financiën tot het verlenen van zeebrieven voor verschillende schepen, authentieke afschriften., 1830, 1849, 1858, 1861; 55; 1 omslag
            - 'Zeebrief', Koninklijk Besluit, waarbij verklaard wordt dat het bomschip 'Petronella Fierman' een Nederlands schip is met een Nederlandse bemanning, 1856; 56; 1 stuk
            - 'Zeebrief', Koninklijk Besluit, waarbij verklaard wordt dat het bomschip 'De Jonge Leendert' een Nederlands schip is met een Nederlandse bemanning, 1858; 57; 1 stuk
            - 'Zeebrief', Koninklijk Besluit, waarbij verklaard wordt dat het bomschip 'Fierman Eduard' een Nederlands schip is met een Nederlandse bemanning, met aantekeningen van later datum., 1861; 58; 1 stuk
          - Scheepsmeting, B.2.5.2
            - Akte, waarbij de scheepsmeter te Oudenbosch verklaart de tjalk 'De vrouw Maria', eigendom van Johannes van de Zeegere, te hebben gemeten, 1833; 59; 1 stuk
            - Akte, waarbij de scheepsmeter te Rotterdam verklaart het bomschip 'Geertruida Johanna' te hebben gemeten, 1849; 60; 1 stuk
            - Akte, waarbij de scheepsmeter te Rotterdam verklaart het bomschip 'Mr. Dirk Donker Curtius' te hebben gemeten, 1849; 61; 1 stuk
            - Akte, waarbij de scheepsmeter te Rotterdam verklaart het bomschip 'Eduard Sebastiaan' te hebben gemeten, met aantekening van later datum., 1858; 62; 1 stuk
            - Akte, waarbij de scheepsmeter te Schiedam verklaart het zeilloggerschip KW 66 'Emmanuel' te hebben gemeten, met aantekeningen van later datum., 1895; 63; 1 stuk
              In 1897 krijgt het schip de naam KW 66 'Eduard Sebastiaan'.
            - Akte, waarbij de scheepsmeter te Scheveningen verklaart het bomschip 'De vrouw Huibertje' te hebben gemeten, met aantekeningen van later datum., 1895; 64; 1 stuk
              In 1905 krijgt het schip de naam KW 10 'Kunegonda'.
            - Akte, waarbij de scheepsmeter te Scheveningen verklaart het bomschip KW 65 'Adriana en Catharina' te hebben gemeten, met aantekeningen van later datum., 1896; 65; 1 stuk
            - Akte, waarbij de scheepsmeter te Rotterdam verklaart het zeilloggerschip 'Adriana Catharina 4' te hebben gemeten, met aantekeningen van later datum., 1899; 66; 1 stuk
              In 1912 krijgt het schip de naam KW 4 'Adri en To'.
            - Akte, waarbij de scheepsmeter te Rotterdam verklaart het zeilloggerschip KW 3 'Mr. Dirk Donker Curtius' te hebben gemeten, 1899; met aantekeningen van later datum; authentiek afschrift, 1914; met aantekeningen van later datum., 67; 1 stuk
            - Akte, waarbij de scheepsmeter te Scheveningen verklaart het bomschip KW 12 'De Jonge Dirk' te hebben gemeten, 1901; met aantekeningen van later datum; authentiek afschrift, 1915; met aantekeningen van later datum., 68; 1 stuk
            - Akte, waarbij de scheepsmeter te Schiedam verklaart het zeilloggerschip KW 6 'Devotion' te hebben gemeten, 1902; met aantekeningen van later datum; met bijlage, 69; 2 stukken
            - Akte, waarbij de scheepsmeter te Scheveningen verklaart het bomschip KW 12 'De Jonge Dirk' te hebben gemeten, 1903; met aantekeningen van later datum., 70; 1 stuk
            - Akte, waarbij de scheepsmeter te Scheveningen verklaart het zeilloggerschip KW 7 'D. Meerburg Sr.' te hebben gemeten, 1904; met aantekeningen van later datum; met authentiek afschrift., 71; 2 stukken
            - Akte, waarbij de scheepsmeter te Scheveningen verklaart het bomschip KW 13 'Hermina Johanna Helena' te hebben gemeten, 1906; met aantekeningen van later datum., 72; 1 stuk
            - Akte, waarbij de scheepsmeter te Schiedam verklaart het zeilloggerschip KW 9 'Fierman Eduard' te hebben gemeten, 1908; authentiek afschrift., 73; 1 stuk
            - Akte, waarbij de scheepsmeter te Amsterdam verklaart het zeilloggerschip 'Jan' te hebben gemeten, 1916; authentiek afschrift., 74; 1 stuk
            - Akte, waarbij de scheepsmeter te Rotterdam verklaart het motorloggerschip 'Merwede III' te hebben gemeten, 1920; authentiek afschrift; met aantekening van later datum., 75; 1 stuk
              In 1924 krijgt het schip de naam KW 2 'Mr. Dirk Donker Curtius'.
          - Overheidsbemoeienis in verband met de Eerste Wereldoorlog 1914-1918, B.2.5.3
            - Akte van vrijgeleide, waarbij de burgemeester van Vlaardingen verklaart dat het zeilloggerschip KW 8 'Pieter Samuel' niet behoort tot de schepen en vaartuigen, waarvan de uitvoer is verboden, 1915; 76; 1 stuk
            - Akte van vrijgeleide, waarbij de burgemeester van Vlaardingen verklaart dat het zeilloggerschip KW 4 'Adri en To' niet behoort tot de schepen en vaartuigen, waarvan de uitvoer is verboden, 1915; 77; 1 stuk
            - Vergunning van de militair commandant van Rotterdam aan de schipper van het zeilloggerschip KW 8 'Pieter Samuel' om met zijn schip en de met name genoemde bemanning de haven van Hoek van Holland te verlaten, 1915; 78; 1 stuk
            - Vergunning van de militair commandant van IJmuiden aan de schipper van het zeilloggerschip KW 4 'Adri en To' om met zijn schip en de met name genoemde bemanning de haven van IJmuiden te verlaten, 1915; 79; 1 stuk
            - Vergunning van het Ministerie van Landbouw, Nijverheid en Handel tot het buitengaats brengen van verschillende schepen, 1916, 1918, 1919; 80; 1 omslag
            - Beschikking van de Inspekteur voor de Scheepvaart dat, met het oog op gevaar voor de opvarenden, geen bezwaar bestaat tegen de voorgenoemde reis van het stoomdrifterschip VL 147 'Flevo IV' van Groningen naar Vlaardingen, 1916; 81; 1 stuk
              In 1933 krijgt het schip de naam KW 7 'D. Meerburg Sr.'
            - Registers van het aantal zeedagen, de omvang van de bemanning en het aantal benodigde dagrantsoenen, aangelegd ter controle bij de distributie van extra proviand voor vissersvaartuigen door de overheid, 1918, 1919; 82-84; 3 delen
              - 1918 zeilloggerschip KW 3 'Mr. Dirk Donker Curtius', 82
              - 1919 zeilloggerschip KW 4 'Adri en To', 83
              - 1919 zeilloggerschip KW 6 'Toewijding', 84
          - Overige, B.2.5.4
            - Akte, waarbij de scheepsmeter te Katwijk aan Zee verklaart dat het bomschip 'Dirk en Leendert', voorzover hem bekend is, geen verandering heeft ondergaan welke de capaciteit zou doen vergroten of verkleinen, 1833; 85; 1 stuk
            - Akten, afgegeven door de burgemeester van Katwijk, waarbij verklaard wordt dat bepaalde schepen in het register van vissersvaartuigen staan ingeschreven, 1911, 1915, 1916, 1923; 86; 1 omslag
            - 'Controleboek voor den stoomketel', vergunningen verleend door het Ministerie van Economische Zaken en Arbeid, tot gebruik van een stoomketel, met bijlagen, 1916, 1919, 1922, 1932, 1933; 87; 1 omslag
            - 'Certificaat voor scheepsseinlantaarns', akten, waarbij de direkteur van het K.N.M.I. te Rotterdam verklaart dat bepaalde lantaarns voldoen aan de wettelijke eisen, 1920; 88; 5 stukken
      - Machines, B.3
        - Tekening van het ontwerp van een taanketel, afdruk., 1903; 89; 1 stuk
        - Hinderwetvergunning tot het in werking stellen van een gasmotor, 1911; met authentiek afschrift; met twee bijlagen, 90; 3 stukken
      - Effekten, B.4
        - Register van aan- en verkoop van effekten, waarin door de rederij is belegd, 1916 augustus-september; 91; 1 deel
    - FINANCIËLE ADMINISTRATE, C.
      Voor een toelichting en voor een opgave van de loop der boekjaren zie de Inleiding pp. XXI-XXIV.
      - Balansen en winst- en verliesrekeningen, C.1
        - Rederij, a.
          - Registers van balansen, 1858-1863, 1875-1878; 196-197
            - 1858-1863, 196
            - 1875-1878, 197
          - 'Balansboek rederij', register van:, 1884-1911; 92; 1 deel
            - balansen over de boekjaren, 1884/85-1910/11
            - proefbalansen over de boekjaren, 1905/06-1910/11
            - winst- en verliesrekeningen over de boekjaren, 1905/06-1910/11
            - besommingen over het boekjaar, 1893/94
          - Balans, concept., 1896; 93; 1 stuk
          - Registers van balansen en winst- en verliesrekeningen over de boekjaren 1911/12-1924/25; met bijlagen., 1912-1925; 94-95, 452; 2 delen en 3 stukken
            - 1911/12-1920/21; met bijlagen 1916-1918, 94
            - 1921/22-1923/24, 95
            - 1921/22-1932/33, 452
          - Balansen en winst- en verliesrekeningen over de boekjaren 1920/21, 1921/22; concepten., 1920-1922; 96; 2 stukken
      - Inventarissen, C.2
        Voor de inventarissen van in de zaak aanwezige goederen zie inv.nr. 45.
        - Registers van inventarissen over de boekjaren, 1911-1924; 99, 131-132
          - 1911, 1912, 131
          - 1913-1924, 99, 132
            - 1923, 1924, 99
            - 1913-1924, 132
        - Inventarissen van de haringhandel, concepten., 1923, 1924; 99; 2 stukken
      - Grootboeken en journalen, C.3
        - Rederij, a.
          - Grootboeken, klad-exemplaren; met klappers., 1905-1909; 100-102; 3 delen
            Zie inv.nrs. 103-106.
            - 1905 mei - 1906 augustus, 100
            - 1907 februari - 1908 juli, 101
            - 1909 februari - 1909 juli, 102
          - Grootboeken, met klappers., 1905-1925; 103-106; 4 delen
            Zie inv.nrs. 100-102.
            - 1905 mei - 1908 januari, 103
            - 1908 februari - 1911 januari, 104
            - 1911 februari - 1916 januari, 105
            - 1916 februari - 1925 april, 106
          - Grootboek van de trawlvisserij, 1921 december - 1922 december; 107; 1 deel
          - Journalen, klad-exemplaren., 1905-1910; 108-109; 2 delen
            Zie inv.nrs. 110-113.
            - 1905 mei - 1907 september, 108
            - 1908 februari - 1911 januari, 109
          - Journalen, 1905-1925; 110-113; 4 delen
            Zie inv.nrs. 108-109.
            - 1905 mei - 1908 januari, 110
            - 1908 februari - 1917 januari, 111
            - 1912 februari - 1917 december, 112
            - 1918 januari - 1925 april, 113
        - Haringhandel, b.
          - Grootboek, met klapper., 1911 mei - 1925 april; 114; 1 deel